Inventaris van het archief van het Nederlandse Vice-Consulaat te Luzern (Zwitserland) 1945-1950
Nationaal Archief, Den Haag
Vice-Consulaat Luzern (Zwitserland)
Vice-Consulaat Luzern
1945-1950
Z26067
0.20 meter; 22 inventarisnummers.
Normale geschreven, getypte en gedrukte documenten, geen bijzondere handschriften.
Nationaal Archief, Den Haag
Vice-Consulaat Luzern (Zwitserland), 1945-1950
In oktober 1938 werd te Luzern een vice-consulaat opgericht ressorterende onder het consulaat Bazel. Het vice-consulaat zelf had als ressort het kanton Luzern. Op 2 maart 1950 werd het vice-consulaat te Luzern weer opgeheven. Het archief bevat onder andere stukken betreffende consulaire bijstand en een lijst met de te kanton Luzern wonende Nederlanders voor 1949.
Archiefvorming
Geschiedenis van de archiefvormer
Bij Koninklijk Besluit van 7 oktober 1938, nr. 39 werd te Luzern een vice-consulaat opgericht ressorterende onder het consulaat Bazel. Het vice-consulaat zelf had als ressort het kanton Luzern.
Tot vice-consul werd benoemd Charles Joseph Bucher, geboren 19 januari 1873 te Luzern. Bucher was van beroep directeur van de "Grossdruckerei und Graphische Anstalt C.J. Bucher A.G.", eveneens vice-president van de "Handelskammer Luzern" en lid van de "Ostbürgerrat Luzern". De briefwisseling diende in het Duits of Frans gevoerd te worden, aangezien Bucher de Nederlandse taal niet beheerste. De vice-consul overleed op 2 februari 1950. Tijdens de daaraan voorafgaande ziekte nam zijn echtgenote, mw. A. Bucher, de werkzaamheden op het vice-consulaat voor hem waar.
Bij KB van 2 maart 1950, nr. 41 werd het vice-consulaat te Luzern opgeheven.
Geschiedenis van het archiefbeheer
In 1963 werd het overgebleven archiefdeel van het vice-consulaat Luzern, na gedeeltelijke vernietiging op de post, overgebracht naar het consulaat te Bazel omdat veel in het archief aanwezige correspondentie betrekking had op de in het ressort Bazel woonachtige Nederlanders.
Bij inventarisatie van het archief van het consulaat Bazel werd Luzern apart gezet om te zijner tijd geïnventariseerd te worden.
Het archief, ter grootte van 0,1 m', is in 1993 overgebracht naar het Algemeen Rijksarchief.
De rechtstitel is (nog) onbekend
Inhoud en structuur van het archief
2.05
Selectie en vernietiging
Het archief werd uitgedund aan de hand van de vernietigingslijst 1960, waarbij vermeld dient te worden dat een aantal stukken die volgens de lijst in aanmerking zouden komen om vernietigd te worden werden bewaard om als voorbeeld te dienen.
Aanwijzingen voor de gebruiker
Openbaarheidsbeperkingen
Volledig openbaar.
Materiële beperkingen
Aanvraaginstructie
Openbare archiefstukken kunnen online worden aangevraagd en gereserveerd. U kunt dit ook via de terminals in de studiezaal van het Nationaal Archief doen. Om te kunnen reserveren dient u de volgende stappen te volgen:
U maakt een profiel aan op www.gahetna.nl, en logt vervolgens in
Via de archiefinventaris (alleen de beschrijvingen met rode nummers) selecteert u het gewenste archiefstuk door op de knop 'Reserveren' te klikken
In het volgende scherm geeft u aan op welke dag u het archiefstuk wilt inzien
Indien u zich bevindt in de studiezaal en een tafelnummer heeft ontvangen kunt u dit nummer vermelden. Als u geen tafelnummer heeft kunt u tafelnummer 777 laten staan
Vervolgens bevestigt u uw reservering door deze te versturen.
Verwant materiaal
Beschikbaarheid van kopieën
Bijlagen
Overzicht van geraadpleegde bronnen
Archieven
Dienststaten Archief van het consulaat te Bazel, 1946-1973.
Beschrijving van de series en archiefbestanddelen
- Stukken betreffende de toekenning van zakgeld aan mw. J. van Gasteren, verblijvend in het vluchtelingenkamp Sonnenberg., 1945; 18; 1 omslag
- Stukken betreffende inlichtingen voor de ANWB., 1945; 22; 1 omslag
- Stukken betreffende de registratie van Nederlandse effecten., 1946; 12; 1 omslag
- Stukken betreffende de aktie "Luzern hilft Arnhem"., 1946; 20; 1 omslag
- Stukken betreffende de praktijken van Iwan Doggwiler, enig lid van de zogenaamde correspondentieclub "Du + Wir"., 1946-1947; 11; 1 omslag
- Stukken betreffende inlichtingen van persoonlijke/zakelijke aard voor particulieren, ingewonnen door de vice-consul te Luzern., 1946, 1948, 1950; 13; 1 omslag
- Correspondentie betreffende de mogelijkheid tot meldingsplicht van Nederlanders in Zwitserland., 1947; 4; 1 omslag
- Aantekening inzake een noodregeling voor transitpermits door Duitsland., 1947; 9; 1 stuk
- Stukken betreffende opgave van gepensioneerde Nederlandse en Nederlands-Indische ambtenaren in het kanton Luzern., 1947; 16; 1 omslag
- Stukken betreffende de deblokkering van het vijandelijk vermogen van M. Oster., 1948; 6; 1 omslag
- Stukken betreffende het verstrekken van adressen van Nederlanders door het vice-consulaat voor handelsdoeleinden., 1948; 14; 1 omslag
- Stukken betreffende inlichtingen over arbeid in Nederland., 1948; 15; 1 omslag
- Stukken betreffende het Nederlands-Indische pensioen van E. Koller., 1948; 17; 1 omslag
- Stukken betreffende toestemming tot het geven van voorschotten aan in Zwitserland gestrande Nederlanders., 1948; 19; 1 omslag
- Stukken betreffende een eventueel op te richten Hollandse Club in Luzern., 1948; 21; 1 omslag
- Stukken betreffende de eventuele oprichting van een Corps Consulaire te Luzern., 1949; 1; 1 omslag
- Uitnodiging aan de vice-consul te Luzern om deel te nemen aan een jaarlijks te houden middagmaal van Nederlandse consuls te Zwitserland., 1949; 2; 1 omslag
- Stukken betreffende aangemelde Nederlanders in het kanton Luzern., 1949; 5; 1 omslag
  Bevat een lijst van in het kanton Luzern aanwezige Nederlanders.
- Stukken betreffende de verkoop van een Zwitsers patent door Gottlieb Jüngsten voor de fabricage van aardappelbrood., 1949; 8; 1 omslag
- Stukken betreffende het afschaffen van de visumplicht door Nederland voor Zwitsers en Liechtensteiners., 1949; 10; 1 omslag
- Brief waarin het overlijden van C.J. Bucher, vice-consul te Luzern, vermeld wordt., 1950; 3; 1 stuk
- Stukken betreffende de nalatenschap van Henrick Joseph Hubert Lousberg., 1950; 7; 1 omslag